【裁判字號】    98,上訴,613
【裁判日期】    980819
【裁判案由】    毒品危害防制條例
【裁判全文】
臺灣高等法院臺南分院刑事判決
上  訴  人
即  被  告  乙○○
                    現另案於台灣嘉義監獄鹿草分監
選任辯護人  曾靖雯  律師
            江信賢  律師
            熊家興  律師
上  訴  人
即  被  告  甲○○
                    戶桃園縣桃.
                    現於臺灣臺南看守所  羈押中
選任辯護人  吳宏輝  律師(扶助律師)
上  訴  人  丙○○  （即被告乙○○之配偶）
上列上訴人即被告等因毒品危害防制條例案件，不服臺灣嘉義地
方法院98年度訴字第83號中華民國98年4月21日第一審判決（起
訴案號：臺灣嘉義地方法院檢察署97年度偵字第6635號、第7260
號），提起上訴，本院判決如下：
    主      文
上訴駁回。
    事      實
一、乙○○（綽號阿原）前因違反毒品危害防制條例案件，經臺
    灣桃園地方法院以96年度桃簡字第2770號判決，判處應執行
    有期徒刑6月確定，於民國 (下同)97 年2月18日以易科罰金
    執行完畢。明知海洛因、MDMA及甲基安非他命分屬毒品危害
    防制條例第2條所列第一、二級毒品，不得非法販賣、轉讓
    或持有，竟為下列行為：
  (一)乙○○基於意圖販賣第二級毒品MDMA（俗稱搖頭丸）以營利
    之犯意，於附表一編號一、二、三、四所示之時、地，以附
    表一編號一、二、三、四所示之價格及數量，向陳麗娟（綽
    號為阿娟或阿美）販入第二級毒品MDMA（陳麗娟所涉販賣第
    二級毒品犯行，另案由檢察官偵辦），藉以分售台北地區綽
    號「彼得」、「POLO」、「阿智」、「湯姆」等真實姓名年
    籍均不詳之成年男子（所涉賣出第二級毒品以營利部分，另
    由警方追查中，非本案起訴事實）。乙○○另與甲○○基於
    共同意圖販賣第二級毒品MDMA以營利之犯意聯絡 (如附表一
    編號五)，由其先與陳麗娟以電話約定販入印有三菱標誌之
    MDMA500顆，每顆價格新台幣（下同）200元後，由乙○○將
    10 萬元價金與3500元之車資交與甲○○，甲○○於97年9月
    18 日上午搭乘臺灣高鐵自臺北至嘉義太保站後，再由陳麗
    娟之男友黃政猷（另由檢察官偵辦中）載至陳麗娟位於嘉義
    市○區○○○街之住處，因陳麗娟持有之MDMA數量不足500
    顆，且陳麗娟欲提高價格為每顆210元，經甲○○電話連絡
    乙○○，取得乙○○同意後，遂於同日上午11時至12時間，
    在上開陳麗娟住處內，以9萬7000元向陳麗娟購得印有三菱
    標誌之MDMA461顆，陳麗娟另提供壓印仙女棒外觀之MDMA5顆
    （另有壓印YSL外觀之第3級毒品PMMA1顆）予甲○○一同帶
    回給乙○○試用品質。嗣於同日中午12時2分許，甲○○於
    回程途中，在臺灣高鐵太保站內經警當場查獲，並扣得如附
    表二所示之物。
  (二)乙○○基於販賣第二級毒品MDMA以營利之犯意，於97年10月
    13日某時，先與黃詳芸（綽號「可欣」）（黃詳芸所涉販賣
    第一、二毒品部分，由檢察官另案偵辦）電話聯絡，達成以
    每顆270元之價格販入壓印仙女棒外觀之MDMA200顆之協議，
    並約定於97年10月14日某時許在附表一編號六所示之地點交
    付，而於97年10月14日某時許乙○○於附表一編號六所示之
    時間至附表一編號六所示之地點，因黃詳芸當場所交付之MD
    MA並非壓印仙女棒外觀，且外表鬆軟、品質較劣，遭乙○○
    拒絕而未遂。
  (三)乙○○基於販賣第二級毒品甲基安非他命以營利之犯意，於
    附表一編號七所示之時間，在附表一編號七所示之地點，以
    10萬5000元，向黃詳芸販入甲基安非他命1包（驗餘淨重36.
    7公克）。
  (四)乙○○另基於持有第一級毒品海洛因之犯意，於附表一編號
    八所示之時間，在附表一編號八所示之地點，以8萬5000元
    向黃詳芸購得第1級毒品海洛因1包（驗後淨重18.7公克），
    持有欲供己施用。
  (五)乙○○基於轉讓第1級毒品海洛因之犯意，於附表一編號九
    所示之時間，在附表一編號九所示之地點，轉讓第1級毒品
    海洛因供孫依萍（所涉施用毒品罪嫌部分，由檢察官另案偵
    辦）施用1次。嗣經警於97年10月16日下午5時30分許，在上
    揭紫園汽車旅館第235號房內，執行拘提乙○○，並自與乙
    ○○同行之孫依萍持有之手提袋內，扣得乙○○所有如附表
    三所示之物。
二、甲○○（綽號可樂）前因偽造文書案件，經臺灣高等法院以
    93年度上訴字第547號判決判處應執行有期徒刑1年6月確定
    ，另因侵害屍體、詐欺等及偽造文書等案件，分別經臺灣桃
    園地方法院先後以93年度訴字第146號判決判處有期徒刑3月
    、93年度訴字第413號判決判處應執行有期徒刑2年、94年度
    桃簡字第360號判決判處應執行有期徒刑3月確定，上揭各罪
    經接續執行，於96年1月29日假釋付保護管束，同年6月4日
    假釋期滿執行完畢；甲○○仍不知悔改，明知海洛因、MDMA
    分屬毒品危害防制條例第2條所列第一、二級毒品，不得非
    法販賣或持有，竟為下列行為：
  (一)甲○○與乙○○共同基於販入第二級毒品MDMA（俗稱搖頭丸
    ）以營利之犯意聯絡 (如附表一編號五)，由乙○○先與陳
    麗娟以電話約定販入印有三菱標誌之MDMA500顆，每顆價格
    200元後，由乙○○將10萬元價金與3500元之車資交與甲○
    ○，甲○○於97年9月18日上午搭乘臺灣高鐵自臺北至嘉義
    太保站後，再由陳麗娟之男友黃政猷（另由檢察官偵辦中）
    載至陳麗娟位於嘉義市○區○○○街之住處，因陳麗娟持有
    之MDMA數量不足500顆，且陳麗娟每顆欲提高價格為210元，
    經甲○○電話連絡乙○○，取得乙○○同意後，遂於97年9
    月18日上午11時至12 時間，在上開陳麗娟住處內，以9萬
    7000元向陳麗娟購得印有三菱標誌之MDMA461顆，陳麗娟另
    提供壓印仙女棒外觀之MDMA5顆及壓印YSL外觀之第3級毒品
    PMMA1顆予甲○○一同帶回給乙○○試用品質。
  (二)甲○○另於97年9月18日上午11時至12時間，在嘉義市○區
    ○○○街陳麗娟之住處，因陳麗娟囑託其將第1級毒品海洛
    因1包（淨重3.54公克）持交乙○○檢視以探詢乙○○是否
    有意購買，而收受持有該包第一級毒品海洛因。嗣於同日中
    午12時2分許，甲○○於回程途中，在臺灣高鐵太保站內經
    警當場查獲，並扣得如附表二所示之物。
三、案經海岸巡防署中部地區巡防局臺中機動查緝隊及嘉義市政
    府警察局第一分局報告臺灣嘉義地方法院檢察署檢察官偵查
    起訴。
    理      由
壹、證據能力部分：
一、按被告以外之人於審判外之言詞或書面陳述，除法律有規定
    者外，不得作為證據，刑事訴訟法第159條第1項定有明文。
    次按被告以外之人於審判外之陳述，雖不符刑事訴訟法第15
    9條之1至第159條之4之規定，而經當事人於審判程序同意作
    為證據，法院審酌該言詞陳述或書面陳述作成時之情況，認
    為適當者，亦得為證據。當事人、代理人或辯護人於法院調
    查證據時，知有第159條第1項不得為證據之情形，而未於言
    詞辯論終結前聲明異議者，視為有前項之同意，此觀刑事訴
    訟法第159條之5規定甚明。
二、查被告乙○○、甲○○及其辯護人於言詞辯論終結前，對於
    卷附各傳聞證據之證據能力，均未聲明異議。本院審酌卷內
    各言詞陳述及書面陳述作成時之情況，認無顯不適當之情形
    ，故採納上開證據方法，尚無礙於被告二人與其辯護人於程
    序上之彈劾詰問權利，而認證據資料合於刑事訴訟法第159
    條之4及同法第159條之5等規定，因而均具證據能力，合先
    敘明。
貳、被告乙○○部分：
一、訊據上訴人即被告乙○○於本院審理中就附表一編號一、二
    、三、四、五、八、九部分之犯罪事實坦承犯行，惟就附表
    一編號六部分辯稱還沒有著手實行，及就附表一編號七部分
    辯稱是自己要吸食云云。惟查：
  (一)被告乙○○對有於附表一編號一至六所示之時、地為附表一
    編號一至編號五之販入第二級毒品MDMA行為及附表一編號六
    之販入第二級毒品MDMA未遂行為，並於附表一編號八所示之
    時間，在附表一編號八所示之地點，持有第一級毒品海洛因
    ，且於附表一編號九所示之時間，在附表一編號九所示之地
    點，轉讓第1級毒品海洛因供孫依萍施用1次之犯行，於偵查
    及原審審理時均坦承不諱（見97年度偵字第7260號卷97年10
    月17日偵訊筆錄、原審98年2月24日準備程序筆錄、98年4月
    7日審判筆錄），核與證人即同案被告甲○○（見97年度偵
    字第6635號卷97年9月18日偵訊筆錄）、證人孫依萍（見97
    年度偵字第7260號卷97年10月17日偵訊筆錄）、陳麗娟於偵
    查中之證述（見97年度偵字第6635號卷97年12月4日偵訊筆
    錄）相符，復有臺灣嘉義地方法院通訊監察書影本及被告乙
    ○○、甲○○、陳麗娟、黃詳芸之間之通訊監察譯文（見嘉
    義警一偵字第0970003133號卷第27至114頁、原審卷第121至
    149頁）、嘉義地方法院檢察署97年度偵字第6635號警卷所
    附搜索同意書、搜索扣押筆錄、扣押物品目錄表各1份及查
    獲照片11張、嘉義地方法院檢察署97年度偵字第7260號警卷
    所附搜索扣押筆錄、扣押物品目錄表各1份及查獲照片8張在
    卷可稽。另於98年9月18日所扣得疑似MDMA之藥丸6包（合計
    467顆），經送警政署刑事警察局以氣相層析、質譜分析及
    核磁共振分析法鑑定結果，其成分確含第2級毒品MDMA成分
    466顆，含第3級毒品PMMA成分1顆一情，有警政署刑事警察
    局97年11月11日刑鑑字第0970155374號鑑定書1份可憑；又
    於98年10月16日所分別扣得之疑似海洛因白色粉末1包，經
    送法務部調查局以化學呈色法及氣相層析質譜儀分析法鑑定
    結果，確實含有第一級毒品海洛因成分，驗得合計淨重為18
    .7 公克（空包裝總重1.28公克、純度66.18﹪，純質淨重12
    .38 公克）一情，亦有法務部調查局97年11月13日調科壹字
    第097230 43070號濫用藥物實驗室鑑定書1份在卷可證，綜
    上事證，被告於偵查及原審審理中已就上開事實（即附表一
    編號一至六、八、九所示之時、地）坦白承認犯行，此部分
    被告之自白經核與事實相符，自得採為證據，雖被告乙○○
    又於本院上訴審審理中辯稱：附表一編號六部分還沒有著手
    實行云云；但被告乙○○先於97年10月13日某時，先與黃詳
    芸電話聯絡，並已達成以每顆270元之價格販入壓印仙女棒
    外觀之MDMA200顆之協議，並約定於97年10月14日某時許在
    附表一編號六所示之地點交付，而於97年10月14日某時許乙
    ○○於附表一編號六所示之時間至附表一編號六所示之地點
    ，因黃詳芸當場所交付之MD MA並非壓印仙女棒外觀，且外
    表鬆軟、品質較劣，遭乙○○拒絕而未遂，是被告乙○○於
    此部分已著手販入MDMA 200顆之犯行，僅因品質較劣等而遭
    被告乙○○拒絕而未遂，是附表一編號六部分仍屬著手於犯
    罪之實行而不遂，為未遂犯，則被告復於本院上訴審審理中
    所辯附表一編號六部分尚未著手實行云云，係避重就輕之詞
    ，不足採信。
  (二)另訊據被告乙○○雖坦承於附表一編號七所示之時間，在附
    表一編號七所示之地點，以10萬5000元，向黃詳芸販入甲基
    安非他命1包（驗餘淨重36.7公克），惟矢口否認有販賣營
    利之意圖，辯稱：其購入上開安非他命係為供己吸食之用云
    云。然查，被告乙○○向綽號可欣之黃詳芸所購買10萬5000
    元之安非他命，係為販賣之用一情，業據乙○○於警詢（見
    台中機字第0970014684號卷97年10月17日調查筆錄）、偵查
    時（見97年度偵字第7260號卷97年10月17日偵訊筆錄）及原
    審羈押庭訊問時（見本院97年度聲羈字第234號卷97年10月
    17日羈押訊問筆錄），供承不諱，其事後雖辯稱：當時因人
    身體不舒服，方會承認是欲販賣云云，然查，被告乙○○被
    查獲當時除了購買安非他命外，尚購買為數不少之海洛因，
    而其對購買海洛因部分，則均稱是為了自己施用，若被告乙
    ○○當初係因身體不舒服方承認購入安非他命部分係為了販
    賣之用，則為何有關海洛因部分卻未一併承認，足見其於警
    詢、偵查時及原審羈押庭訊問時所為坦承之供述，應係出於
    其自由意志所為無誤，參以被告有多次違反毒品危害防制條
    例案件之前科素行，此有臺灣高等法院被告前案紀錄表1份
    在卷足參，是衡情被告對於施用毒品及販賣毒品法律責任之
    差異，應可明瞭，倘如被告購入安非他命之目的主要係供己
    施用，為何於警詢及偵查中未陳述係供己施用之目的」，反
    而承認「意圖販毒」之重罪？又按常人就甲基安非他命每日
    正常施用之耐受劑量約2.5毫克至25毫克間，經行政院衛生
    署管制藥品管理局93年10月1日管檢字第0930009353號函釋
    綦詳，查被告雖有施用毒品前科，惟縱寬認其施用甲基安非
    他命成癮，而有高於常人之耐受性，衡以常人每日施用甲基
    安非他命之耐受劑量最高額25毫克計算被告每日施用甲基安
    命之耐受劑量，則扣案甲基安非他命鑑驗前淨重35.7公克，
    至少可供被告連續施用共142.8日（35.7g/0.25g＝142.8）
    。另參諸目前國內發現之甲基安非他命多以鹽酸鹽存在，形
    成結晶性粉末或似冰糖之片狀結晶，極易溶解於水，亦經行
    政院衛生署管制藥品管理局93年2月9日管宣字第09300010
    92號函釋甚明，是依臺灣潮濕、保存物品不易之氣候，被告
    單次購入上開鉅量之甲基安非他命，如非基於分裝販賣之用
    途，豈有僅因供己施用而甘冒鉅資購入上開鉅量甲基安非他
    命，是被告所辯僅供己施用云云，應僅係圖卸販毒重責所狡
    飾之情詞，委無足取。此外復有證人孫依萍之證述（見97年
    度偵字第7260號卷97年10月17日偵訊筆錄）與臺灣嘉義地方
    法院通訊監察書影本及被告乙○○與黃詳芸之間之通訊監察
    譯文（見本院卷第121頁、第141頁至148頁），另於98年10
    月16日所扣得疑似安非他命之白色粉末1包，經送警政署刑
    事警察局以氣相層析、質譜分析及核磁共振分析法鑑定結果
    ，其成分確含第2級毒品甲基安非他命，驗後淨重36.7公克
    （空包裝總重0.91公克、純度97﹪，驗前純質淨重35.79公
    克）一情，有警政署刑事警察局97年11月13日刑鑑字第0970
    165632號鑑定書1份在卷可憑，是被告確有意圖營利而販入
    第二級毒品安非他命之行為，應可認定。
二、綜上所述，被告乙○○分別有上開附表一編號一至九所示之
    時、地之犯行，已至為明確，其犯行堪以認定。
參、被告甲○○部分：
一、訊據被告甲○○對於有於97年9月18日前幾日某時，先由乙
    ○○與陳麗娟以電話約定販入印有三菱標誌之MDMA500顆，
    每顆價格200元後，由乙○○將10萬元價金與3500元之車資
    交與甲○○，甲○○於97年9月18日上午搭乘臺灣高鐵自臺
    北至嘉義太保站後，再由陳麗娟之男友黃政猷載至陳麗娟位
    於嘉義市○區○○○街之住處，因陳麗娟持有之MDMA數量不
    足500顆，且陳麗娟每顆欲提高價格為210元，經甲○○電話
    連絡乙○○，取得乙○○同意後，遂於同日上午11時至12時
    間，在上開陳麗娟住處內，以9萬7000元向陳麗娟購得印有
    三菱標誌之MDMA461顆，陳麗娟另提供壓印仙女棒外觀之MDM
    A5顆（尚有壓印YSL外觀之第3級毒品PMMA1顆）由被告甲○
    ○一併持交乙○○試用品質一情，固坦承不諱（見原審卷第
    96頁、第155、156頁第190頁至195頁），惟堅決否認其有共
    同販賣之行為，辯稱：其僅係基於幫助之犯意，幫助乙○○
    販入毒品，並非與被告乙○○共同販賣云云。然按「刑法上
    之幫助犯，係指以幫助之意思，對於正犯資以助力，而未參
    與實施犯罪之行為者而言，如就構成犯罪事實之一部，已參
    與實施即屬共同正犯。」，最高法院49年台上字第77號著有
    判例可循。經查，被告甲○○有於97年9月18日上午至陳麗
    娟位於嘉義市○區○○○街之住處，以9萬7000元向陳麗娟
    購得印有三菱標誌之MDMA461顆一情，為被告甲○○所供承
    在卷，而被告甲○○於出發前有打電話向陳麗娟確認要拿丸
    子（指MDMA）500顆，後於當日因陳麗娟所交付之MDMA不足
    500顆，其亦有打電話向乙○○報告僅有46顆，另有附贈5顆
    印有仙女棒外觀之MDMA一情，亦有甲○○所持有之電話號碼
    00000000000號通訊監聽譯文在卷可稽（見嘉義警一偵字第
    0970003133號卷第110至114頁），顯見被告甲○○於97年9
    月18日確實知悉是去購買MDMA，另被告乙○○向陳麗娟購買
    之MDMA均係販賣給台北地區之綽號「彼得」、「POLO」、「
    阿智」、「湯姆」等真實姓名年籍均不詳之成年男子，被告
    甲○○亦曾將MDMA賣給「阿智」、「湯姆」等人一情，亦為
    被告甲○○所自承（見原審卷第195頁、196頁），是被告甲
    ○○既明知被告乙○○向陳麗娟所購買之MDMA係為意圖販賣
    以營利之用，卻仍替被告乙○○至嘉義市○區○○○街，以
    9萬7000元向陳麗娟購得印有三菱標誌之MDMA46 1顆，其所
    為之行為，業已參與意圖營利而販入第二級毒品之構成犯罪
    事實行為，縱其本身主觀意圖係基於幫助之犯意，揆諸前揭
    最高法院判例意旨，亦應屬共同正犯，是其辯稱其僅係幫助
    犯云云，自難認可採。此外，復有證人陳麗娟於偵查中之證
    述（見97年度偵字第6635號卷97年12月4日偵訊筆錄）、臺
    灣嘉義地方法院通訊監察書影本及被告乙○○、甲○○、陳
    麗娟之間之通訊監察譯文（見嘉義警一偵字第0970003133號
    卷第110至114頁）、嘉義地方法院檢察署97年度偵字第6635
    號警卷所附搜索同意書、搜索扣押筆錄、扣押物品目錄表各
    1份及查獲照片11張在卷可證，而被告甲○○於98年9月18日
    所被扣得疑似MDMA之藥丸6包（合計467顆），經送警政署刑
    事警察局以氣象層析、質譜分析及核磁共振分析法鑑定結果
    ，其成分確含第2級毒品MDMA成分466顆，含第3級毒品PMMA
    成分1顆一情，亦有警政署刑事警察局97年11月11日刑鑑字
    第0970155374號鑑定書1份可憑，是其有為附表一編號五之
    共同販賣第二級毒品之犯行，足可認定。
二、又訊據被告甲○○對於97年9月18日上午11時至12時間，在
    嘉義市○區○○○街陳麗娟之住處，因陳麗娟囑託其將海洛
    因1包（淨重3.54公克）持交乙○○試用品質以探詢乙○○
    是否有意購買，而收受持有該包第一級毒品海洛因一情，於
    警詢、偵查、原審及本院審時均坦承不諱，核與證人即同案
    被告乙○○於原審之證述（見原審卷第161至162頁）及證人
    陳麗娟於偵查中之證述（見97年度偵字第6635號卷97年12月
    4日偵訊筆錄）相符，復有臺灣嘉義地方法院通訊監察書影
    本及被告乙○○、甲○○、陳麗娟之間之通訊監察譯文（見
    嘉義警一偵字第0970003133號卷第27至114頁）、嘉義地方
    法院檢察署97年度偵字第6635號警卷所附搜索同意書、搜索
    扣押筆錄、扣押物品目錄表各1份及查獲照片11張在卷可憑
    ，於97年9月18日所扣得之疑似海洛因白色粉末1包，經送法
    務部調查局以化學呈色法及氣相層析質譜儀分析法鑑定結果
    ，確實含有第一級毒品海洛因成分，驗得合計淨重為3.54公
    克（空包裝總重4.53公克、純度92.2﹪，純質淨重3.26公克
    ）一情，亦有法務部調查局97年10月8日調科壹字第0972303
    9340號濫用藥物實驗室鑑定書1份可證，故被告上開自白確
    與事實相符，其上開犯行事證明確，應堪認定。
肆、論罪科刑：
一、按毒品危害防制條例第4條第1項、第2項之販賣第一、二級
    毒品罪，不以販入之後復行賣出為要件；祇須以營利為目的
    ，販入或賣出，有一於此，即已成立，因此行為人持有第一
    、二級毒品，苟以主觀上營利售賣意圖而販入各該毒品，其
    雖未及賣出，仍應分別論以販賣第一、二級毒品既遂罪責（
    最高法院98年度台上字第636號判決可資參照）。復按海洛
    因及MDMA、甲基安非他命分別係毒品危害防制條例所定之第
    一級毒品及第二級毒品。故核被告乙○○於事實一(一)、(三)所
    為如附表編號一至編號五及編號七所示之行為，均係犯毒品
    危害防制條例第4條第2項之販賣第二級毒品罪；於事實一(二)
    所為如附表編號六所示之行為，被告已與出賣人黃詳芸談好
    交易條件並進行交貨，顯已著手販入第二級毒品之實行行為
    ，後因不滿意毒品品質而不遂，應為未遂犯，係犯同條例第
    4條第6項與第2項之販賣第二級毒品未遂罪，應依刑法第25
    條第2項規定按既遂犯之刑減輕之；公訴意旨雖認為被告乙
    ○○所為附表一編號六之販入第二級毒品MDMA行為應屬既遂
    云云，並以其與黃詳芸間之通訊監聽譯文及被告乙○○於警
    詢（見台中機字第0970014684號卷97年10月17日調查筆錄）
    及偵查時（見97年度偵字第7260號卷97年10月17日偵訊筆錄
    ）之自白為證，然查，依公訴人所提出之監聽譯文，並無任
    何通訊提及被告乙○○確實有於97年10月14日有向黃詳芸購
    得200顆MDMA，是其無法作為認定被告乙○○於97年10月14
    日確實有向黃詳芸購得200顆MDMA既遂之佐證，再按被告或
    共犯之自白，不得作為有罪判決之唯一證據，仍應調查其他
    必要之證據，以察其是否與事實相符，刑事訴訟法第156條
    第2項定有明文，是亦不得逕以被告乙○○於警詢及偵查時
    之自白，作為認定被告乙○○有向黃詳芸購得200顆MDMA既
    遂之唯一證據。況查，被告乙○○本係欲以每顆270元之價
    格向黃詳芸販入壓印仙女棒外觀之MDMA200顆，嗣因黃詳芸
    當場所交付之MDMA並非壓印仙女棒外觀，且外表鬆軟、品質
    較劣，遭其拒絕而未遂一情，業據被告於偵查中之羈押訊問
    及本院審理時再三供承在卷，此核與卷內所附之通訊譯文記
    載情節：「被告乙○○原本係要向黃詳芸購買壓印仙女棒外
    觀之MDMA，而黃詳芸轉而向其上手購買1000顆之仙女棒外觀
    之MDMA，但後來黃詳芸之上手將其中900顆出讓他人，手邊
    僅剩100顆，而只願轉售50顆予黃詳芸而作罷，其後黃詳芸
    之上手又再調取1000顆壓印奧運標記外觀之MDMA，而讓售
    300顆予黃詳芸，黃詳芸再打電話詢問被告乙○○是否願意
    購買（見原審卷第130頁至138頁）」確實相符，是依通訊譯
    文觀之，黃詳芸最後所欲交付之MD MA應係奧運標記外觀之
    MDMA，而非壓印仙女棒外觀之MDMA，被告所辯稱：因黃詳芸
    最後所交付之MDMA並非壓印仙女棒外觀之MDMA，品質較劣，
    因而未購買，應與實情相符，自可採信。被告乙○○另於事
    實一(四)所為如附表編號八所示之行為，係犯同條例第11條第
    1項之持有第一級毒品罪，於事實一(五)所為如附表編號九所
    示之行為，係犯同條例第8條第1項之轉讓第1級毒品罪。而
    被告乙○○所犯上開9罪間，犯意各別，被害法益不同，應
    分論併罰。又被告乙○○於前因違反毒品危害防制條例案件
    ，經臺灣桃園地方法院以96年度桃簡字第2770號判決，判處
    應執行有期徒刑6月確定，甫於97年2月18日以易科罰金執行
    完畢，此有臺灣高等法院被告前案紀錄表一份在卷可參，其
    受徒刑之執行完畢後，五年以內故意再犯本件有期徒刑以上
    之罪，均為累犯，各應依刑法第47條第1項規定加重其刑，
    法定刑無期徒刑部分不得加重，僅就有期徒刑及罰金部分加
    重其刑，並就犯罪事實一(二)部分先加後減之。而被告甲○○
    上開事實二(一)、(二)所為，分別係犯毒品危害防制條例第4條
    第1項之販賣第二級毒品罪與同條例第11條第1項之持有第1
    級毒品罪，被告甲○○所犯上開2罪間，犯意各別，被害法
    益不同，應分論併罰。被告甲○○前因偽造文書案件，經臺
    灣高等法院以93年度上訴字第547號判決判處應執行有期徒
    刑1年6月確定，另因侵害屍體、詐欺等及偽造文書等案件，
    分別經臺灣桃園地方法院先後以93年度訴字第146號判決判
    處有期徒刑3月、93年度訴字第413號判決判處應執行有期徒
    刑2年、94年度桃簡字第360號判決判處應執行有期徒刑3月
    確定，上揭各罪經接續執行，於96年1月29日假釋付保護管
    束，96年6月4日假釋期滿執行完畢，此有臺灣高等法院被告
    前案紀錄表一份在卷可參，其受徒刑之執行完畢後，五年以
    內故意再犯本件有期徒刑以上之罪，均為累犯，各應依刑法
    第47條第1項規定加重其刑，法定刑無期徒刑部分不得加重
    ，僅就有期徒刑及罰金部分加重其刑。又被告乙○○、甲○
    ○間，就如附表一編號五部分之販賣第二級毒品犯行，有犯
    意聯絡及行為分擔，均為共同正犯。被告乙○○、甲○○販
    賣第二級毒品前持有第二級毒品之低度行為（包含97年9月
    18日陳麗娟所一併交付試用之壓印仙女棒外觀之MDMA5顆）
    ，均應為販賣第二級毒品之高度行為所吸收，均不另論罪。
二、原審適用毒品危害防制條例第4條第2項、第6項、第8條第1
    項、第11條第1項、第18條第1項前段、第19條第1項，刑法
    第11條、第25條第2項、第28條、第38條第1項第2款、第47
    條第1項、第51條第5款之規定，並參酌酌被告乙○○為國中
    畢業、被告甲○○為高中肄業之智識程度，被告乙○○已婚
    、無小孩、母親現由其配偶照顧、父親已去世、入監前從事
    駕駛吊車職務、月入5、6萬元，甲○○未婚、無小孩、之前
    從事汽車隔熱紙黏貼、父母親均已去世、只有一名姊姊業已
    嫁人之生活情況，二人均有違反毒品危害防制條例前科之素
    行，渠等忽視於毒品對於健康之戕害及國家杜絕毒品犯罪之
    禁令，販賣毒品予他人施用，助長毒害擴散，行為甚為可議
    ，並衡酌被告乙○○犯罪後就附表一編號六、七之販賣第二
    級毒品部分矢口否認犯行，飾詞卸責，此部分犯罪後態度不
    佳，其餘部分之犯行均能坦承犯行，此部分態度良好；被告
    甲○○則於犯罪後矢口否認有共同販賣第二級毒品犯行，飾
    詞卸責，此部分犯罪後態度不佳，但其所涉入之犯罪情節卻
    較被告乙○○為輕，另對犯罪事實二(二)部分之犯行則坦承犯
    行，此部分態度良好等一切情狀，分別對(1)被告乙○○所犯
    如附表一編號一至編號九所示之罪，均累犯，各處如附表一
    編號一至編號九所示之刑，並定應執行刑為有期徒刑壹拾伍
    年；對(2)被告甲○○共同犯如附表一編號五所示販賣第二級
    毒品罪，累犯，處有期徒刑柒年陸月；又犯持有第一級毒品
    罪，累犯，處有期徒刑柒月，並定應執行刑為有期徒刑柒年
    拾月，以資懲儆。公訴人對被告乙○○、甲○○分別求處應
    定執行刑14年及11年，就乙○○部分尚屬過輕，另對甲○○
    部分則因本院認定其所犯之犯行較公訴意旨少，則屬過重，
    均併此敘明。又以查獲犯罪事實一(一)如附表一編號五及犯罪
    事實二(一)案件時所扣案之疑似MDMA之藥丸物6包（合計467顆
    ），經送警政署刑事警察局以氣相層析、質譜分析及核磁共
    振分析法鑑定結果，其成分確含第2級毒品MDMA成分466顆，
    含第3級毒品PMMA成分1顆，其驗畢後僅剩2級毒品MDMA464顆
    一情，有警政署刑事警察局97年11月11日刑鑑字第09701553
    74號鑑定書1份可憑；於查獲犯罪事實一(三)如附表一編號七
    案件時所扣案疑似安非他命之白色粉末1包，經送警政署刑
    事警察局以氣相層析、質譜分析及核磁共振分析法鑑定結果
    ，其成分確含第2級毒品甲基安非他命，驗後淨重36.7公克
    （空包裝總重0.91公克、純度97﹪，驗前純質淨重35.79公
    克）一情，有警政署刑事警察局97年11月13日刑鑑字第0970
    165632號鑑定書1份在卷可憑；於查獲犯罪事實一(四)如附表
    一編號八及犯罪事實二(二)案件時所扣案疑似海洛因白色粉末
    2包，經送法務部調查局以化學呈色法及氣相層析質譜儀分
    析法鑑定結果，確實含有第一級毒品海洛因成分，分別驗得
    合計淨重為3.54公克（空包裝總重4.53公克、純度92.2﹪，
    純質淨重3.26公克）與18.7公克（空包裝總重1.28公克、純
    度66.18﹪，純質淨重12.38公克）一情，亦有法務部調查局
    97年10月8日調科壹字第09723039340號與97年11月13日調科
    壹字第09723043070號濫用藥物實驗室鑑定書各1份可證，上
    列各該毒品均應依毒品危害防制條例第18條第1項前段之規
    定，沒收銷燬之。又扣案如附表一編號一至編號七各次販賣
    第二級毒品MDMA與甲基安非他命所用之扣案LG牌行動電話行
    動電話1支（含門號0000000000號SIM卡1枚）、G-PLUS牌行
    動電話1支（含門號0000000000號SIM卡1枚）、ZTE牌行動電
    話1支（含門號0000000000號SIM卡1枚）、第二級毒品MDMA
    包裝袋6個、第二級毒品安非他命包裝袋1個，均為被告乙○
    ○所有，且均為如附表一編號一至編號七所示販賣第二毒品
    所用之物，此據被告乙○○供承在卷（見原審卷第188頁至
    第190頁），均應分別依同條例第19條第1項規定宣告沒收之
    。另扣案之第一級毒品海洛因包裝袋2個，則分別係被告乙
    ○○、甲○○所有，供防止毒品裸露、逸出及潮濕，並便於
    持有毒品用之物，係被告所有供持有第一級毒品之物，業據
    其二人供承在卷（見原審卷第188頁、194頁），爰依刑法第
    38條第1項第2款之規定，於被告乙○○所犯犯罪事實一(四)如
    附表一編號八與被告甲○○所犯犯罪事實二(二)之罪宣告之主
    刑項下諭知沒收。又扣案之衛生紙1團、高鐵車票1張（已使
    用過）、葡萄糖1包、日曆紙1張、包裝盒1盒（內含分裝袋
    11個）、手提袋1個、乙○○所有之行動電話2支（電話號碼
    分別為0000000000、0000000000號）、孫依萍所有之行動電
    話2支（電話號碼分為0000000000、0000000000號），均無
    積極證據足資證明，係供本件犯罪所用之物，或係供犯罪預
    備所用之物，均不為沒收之諭知，附此敘明等情。本院經核
    其認事用法，均無不當，量刑亦稱妥適。被告乙○○上訴意
    旨雖就附表一編號一、二、三、四、五、八、九部分之犯罪
    事實坦承犯行，惟就附表一編號六部分辯稱還沒有著手實行
    ，及就附表一編號七部分辯稱是自己要吸食云云；被告乙○
    ○之配偶丙○○上訴意旨認原審對被告乙○○量刑過重云云
    及被告甲○○上訴意旨認伊僅係幫助販賣第二級毒品云云；
    惟被告乙○○、甲○○上開犯行甚為明確已如上述，並於理
    由欄述甚詳亦如上述，是本院認上開上訴人等之上訴均為
    無理由，均應予駁回。
伍、公訴意旨另以：被告甲○○除與被告乙○○共犯上開經本院
    論罪科刑之如附表一編號五所示販賣第二級毒品犯行外，另
    有共犯如附表一編號一至四所示販賣第二級毒品犯行。因認
    被告甲○○此部分另涉共同違反毒品危害防制條例第4條第
    2項販賣第二級毒品罪嫌云云。惟按犯罪事實應依證據認定
    之，無證據不得認定犯罪事實，刑事訴訟法第154條第2項定
    有明文。次按認定不利於被告之事實，須依積極證據，苟積
    極證據不足為不利於被告事實之認定時，即應為有利於被告
    之認定，更不必有何有利之證據；認定犯罪事實所憑之證據
    ，雖不以直接證據為限，間接證據亦包括在內，然而無論直
    接或間接證據，其為訴訟上之證明，須於通常一般之人均不
    致有所懷疑，而得確信為真實之程度者，始得據為有罪之認
    定，倘其證明尚未達於此一程度，而有合理性懷疑存在時，
    即不得遽為被告犯罪之認定，最高法院30年上字第816號、7
    6年台上字第4986號判例意旨可資參照。本件公訴人認被告
    甲○○涉犯如附表一編號一至四所示販賣第二級毒品罪嫌，
    無非係以通訊監察譯文為其主要論據。然訊據被告甲○○堅
    決否認有與被告乙○○共犯如附表一編號一至四所示販賣第
    二級毒品之犯行，辯稱：其僅有替乙○○向陳麗娟購買過附
    表一編號五所示那一次MDMA而已等語，經查，觀諸卷附通訊
    監察譯文內容，主要均為被告乙○○販賣第二級毒品之記錄
    ，被告甲○○所聯絡之記錄亦均係替被告乙○○傳達與接聽
    電話，況被告甲○○平時是幫被告乙○○在家中作賭場跑腿
    ，偶而若有人打電話欲購買毒品，被告甲○○只是幫忙轉達
    ，並不會談到買賣細節一情，亦據被告乙○○在原審證述明
    確，尚難執此遽認其與被告乙○○共犯如附表一編號一至四
    所示販賣第二級毒品之犯行，故被告甲○○除上開經本院論
    罪科刑之販賣第二級毒品犯行以外是否有其餘公訴人所指共
    同販賣第二級毒品之犯行，其所為之證明仍未達於通常一般
    之人不致有所懷疑，而確信其為真實之程度，揆諸前開說明
    ，即不得遽為不利被告之認定。惟公訴意旨既認被告甲○○
    此部分部分之犯行與上開論罪科行部分，有集合犯之實質一
    罪之關係，故就此部分不另為無罪之諭知。另起訴意旨另認
    ：被告乙○○、甲○○二人明知MDMA係毒品危害防制條例所
    列管之第二級毒品，不得販賣，竟共同基於販入第二級毒品
    MDMA以營利之犯意聯絡，自97年7月底某日起至97年9月18日
    止，以約每星期1次之頻率，每個160元至250元不等之價格
    ，每次購買200顆至1500顆不等之數量，向陳麗娟販入第二
    級毒品MDMA11次（嗣經公訴人於原審審理中更正販賣次數為
    5 次，時間分別如附表一編號一至編號五所示），並以監聽
    譯文及被告乙○○於偵查中之自白（見97年度偵字第7260號
    卷97年10月17日偵訊筆錄）為其論據。惟查，被告乙○○於
    剛被查獲時，在警詢中係陳述向陳麗娟購買7、8次（見台中
    機字第0970014684號卷97年10月17日調查筆錄），於97年12
    月15日延長羈押訊問時亦供陳是7、8次，另於原審98年2月
    24日準備程序實則先改稱6次，之後則又改稱5次（見原審卷
    79頁至86頁），是其於此部分之自白反覆不定，尚難遽為採
    憑，此外就卷附監聽譯文所示，除前開本院所認定如附表一
    編號一至編號五所示之五次販入第二級毒品行為外，亦無確
    切內容顯示被告乙○○、甲○○二人有再向陳麗娟購買MDMA
    之犯行，是原起訴書所載被告二人仍有其餘多次涉嫌於97年
    7月底某日起至97年9月18日止販賣第二級毒品之犯嫌，亦無
    所憑，是就此部分犯行亦應認被告二人罪嫌尚有不足。惟公
    訴意旨既認此部分與上開起訴經本院判刑之販賣第二級毒品
    犯行部分，具有集合犯實質一罪之法律關係，故就此部分，
    亦不另為無罪之諭知，併此敘明。
據上論結，應依刑事訴訟法第368條，判決如主文。
本案經檢察官李傳來到庭執行職務。
中    華    民    國    98    年    8     月    19    日
                  刑事第五庭    審判長法  官  楊明章
                                      法  官  戴勝利
                                      法  官  顏基典
以上正本證明與原本無異。
持有第一級毒品部分不得上訴外，其餘部分如不服本判決應於收
受送達後10日內向本院提出上訴書狀，其未敘述上訴理由者，並
得於提起上訴後10日內向本院補提理由書（均須按他造當事人之
人數附繕本）「切勿逕送上級法院」。
                                      書記官  呂嘉文
中    華    民    國    98    年    8     月    19    日
【附錄】本判決論罪科刑法條：
毒品危害防制條例第4條
製造、運輸、販賣第一級毒品者，處死刑或無期徒刑；處無期徒
刑者，得併科新臺幣 1 千萬元以下罰金。
製造、運輸、販賣第二級毒品者，處無期徒刑或 7 年以上有期徒
刑，得併科新臺幣 7 百萬元以下罰金。
製造、運輸、販賣第三級毒品者，處 5 年以上有期徒刑，得併科
新臺幣 5 百萬元以下罰金。
製造、運輸、販賣第四級毒品者，處 3 年以上 10 年以下有期徒
刑，得併科新臺幣 3 百萬元以下罰金。
製造、運輸、販賣專供製造或施用毒品之器具者，處 1 年以上 7
年以下有期徒刑，得併科新臺幣 1 百萬元以下罰金。
前五項之未遂犯罰之。
毒品危害防制條例第8條
轉讓第一級毒品者，處 1 年以上 7 年以下有期徒刑，得併科新
臺幣 1 百萬元以下罰金。
轉讓第二級毒品者，處 6 月以上 5 年以下有期徒刑，得併科新
臺幣 70 萬元以下罰金。
轉讓第三級毒品者，處 3 年以下有期徒刑，得併科新臺幣 30 萬
元以下罰金。
轉讓第四級毒品者，處 1 年以下有期徒刑，得併科新臺幣 10 萬
元以下罰金。
前四項之未遂犯罰之。
轉讓毒品達一定數量者，加重其刑至二分之一，其標準由行政院
定之。
毒品危害防制條例第11條
持有第一級毒品者，處 3 年以下有期徒刑、拘役或新臺幣 5 萬
元以下罰金。
持有第二級毒品者，處 2 年以下有期徒刑、拘役或新臺幣 3 萬
元以下罰金。
持有專供製造或施用第一、二級毒品之器具者，處 1 年以下有期
徒刑、拘役或新臺幣 1 萬元以下罰金。
持有毒品達一定數量者，加重其刑至二分之一，其標準由行政院
定之。
附表一：被告乙○○所犯各罪
┌──┬──────┬─────────┬───────┬──────┬────────┬────────┐
│編號│日期及時間  │交   易   地   點 │   出售人     │購入或持有毒│ 罪名及宣告主刑 │宣告從刑        │
│    │（民國）    │                  │              │品名稱、數量│                │                │
│    │            │                  │              │及金額（新臺│                │                │
│    │            │                  │              │幣）        │                │                │
├──┼──────┼─────────┼───────┼──────┼────────┼────────┤
│一  │97年7月5日  │嘉義市○區○○○街│陳麗娟        │200顆之MDMA │乙○○犯販賣第二│扣案LG牌行動電話│
│    │某時        │某大樓三樓或台南縣│              │，每顆200元 │級毒品罪，累犯，│壹支（含門號0983│
│    │            │白河鎮三間厝62號  │              │。          │處有期徒刑柒年陸│421255號SIM卡壹 │
│    │            │                  │              │            │月。            │枚），沒收。    │
│    │            │                  │              │            │                │                │
├──┼──────┼─────────┼───────┼──────┼────────┼────────┤
│二  │97年7月15日 │                  │陳麗娟        │300顆之MDMA │乙○○犯販賣第二│扣案LG牌行動電話│
│    │某時許      │嘉義市○區○○○街│              │，每顆200元 │級毒品罪，累犯，│壹支（含門號0983│
│    │            │某大樓三樓或台南縣│              │。          │處有期徒刑柒年柒│421255號SIM卡壹 │
│    │            │白河鎮三間厝62號  │              │            │月。            │枚），沒收。    │
│    │            │                  │              │            │                │                │
├──┼──────┼─────────┼───────┼──────┼────────┼────────┤
│三  │97年7月29日 │嘉義市○區○○○街│陳麗娟        │500顆之MDMA │乙○○犯販賣第二│ 扣案LG牌行動電 │
│    │某時許      │某大樓三樓或台南縣│              │，每顆170元 │級毒品罪，累犯，│ 壹支（含門號098│
│    │            │白河鎮三間厝62號  │              │。          │處有期徒刑柒年捌│ 0000000號SIM卡 │
│    │            │                  │              │            │月。            │ 壹枚），沒收。 │
│    │            │                  │              │            │                │                │
├──┼──────┼─────────┼───────┼──────┼────────┼────────┤
│四  │97年9月10日 │嘉義市○區○○○街│陳麗娟        │            │乙○○犯販賣第二│扣案LG牌行動電話│
│    │某時許      │某大樓三樓或台南縣│              │1000顆之MDMA│級毒品罪，累犯，│壹支（含門號0983│
│    │            │白河鎮三間厝62號  │              │，每顆160元 │處有期徒刑捌年。│421255號SIM卡壹 │
│    │            │                  │              │。          │                │枚），沒收。    │
│    │            │                  │              │            │                │                │
├──┼──────┼─────────┼───────┼──────┼────────┼────────┤
│五  │97年9月18日 │嘉義市○區○○○街│陳麗娟        │461顆之MDMA │乙○○共同犯販賣│扣案之第二級毒  │
│    │上午11時至12│某大樓三樓        │              │，每顆210元 │第二級毒品罪，累│品MDMA肆百陸拾肆│
│    │時之間許    │                  │              │。          │犯，處有期徒刑柒│顆，沒收銷燬之。│
│    │            │                  │              │            │年捌月。        │扣案之第二級毒品│
│    │            │                  │              │            │                │MDMA包裝袋陸個、│
│    │            │                  │              │            │                │LG牌行動電話壹支│
│    │            │                  │              │            │                │（含門號00000000│
│    │            │                  │              │            │                │55號SIM卡壹枚） │
│    │            │                  │              │            │                │，均沒收。      │
├──┼──────┼─────────┼───────┼──────┼────────┼────────┤
│六  │97年10月14日│高雄縣鳳山市○○街│黃詳芸        │200顆之MDMA │乙○○犯販賣第二│扣案之G-PLUS牌行│
│    │某時許      │3號紫園汽車旅館   │              │，每顆270元 │級毒品未遂罪，累│動電話壹支（含門│
│    │            │                  │              │。          │犯，處有期徒刑肆│號0000000000號  │
│    │            │                  │              │            │年。            │SIM 卡壹枚），  │
│    │            │                  │              │            │                │ZTE牌行動電話壹 │
│    │            │                  │              │            │                │支（含門號093826│
│    │            │                  │              │            │                │7480號SIM卡壹枚 │
│    │            │                  │              │            │                │），均沒收。    │
│    │            │                  │              │            │                │                │
├──┼──────┼─────────┼───────┼──────┼────────┼────────┤
│七  │97年10月16日│高雄縣鳳山市○○街│黃詳芸        │安非他命一包│乙○○犯販賣第二│扣案之第二級毒品│
│    │中午某時許  │3號紫園汽車旅館235│              │驗餘淨重36. │級毒品罪，累犯，│甲基安非命（驗餘│
│    │            │號房              │              │7公克，合計 │處有期徒刑柒年玖│淨重三六點七公克│
│    │            │                  │              │10 萬5000元 │月。            │），沒收銷燬之。│
│    │            │                  │              │。          │                │扣案之第二級毒  │
│    │            │                  │              │            │                │品安非他命包裝袋│
│    │            │                  │              │            │                │壹個、G-PLUS牌行│
│    │            │                  │              │            │                │動電話壹支（含門│
│    │            │                  │              │            │                │號0000000000號SI│
│    │            │                  │              │            │                │卡壹枚），ZTE 牌│
│    │            │                  │              │            │                │行動電話壹支（含│
│    │            │                  │              │            │                │門號0000000000  │
│    │            │                  │              │            │                │號SIM卡壹枚）， │
│    │            │                  │              │            │                │均沒收。        │
├──┼──────┼─────────┼───────┼──────┼────────┼────────┤
│    │            │                  │              │            │乙○○犯持有第一│扣案之第一級毒品│
│八  │97年10月16日│高雄縣鳳山市○○街│ 黃詳芸       │海洛因一包  │級毒品罪，累犯，│海洛因（驗餘淨重│
│    │中午某時許  │3號紫園汽車旅館235│              │驗餘淨重18. │處有期徒刑壹年。│十八點七公克）  │
│    │            │號房              │              │7公克，合計 │                │，沒收銷燬之，扣│
│    │            │                  │              │8萬5000元。 │                │案之第一級毒品海│
│    │            │                  │              │            │                │洛因包裝袋壹個沒│
│    │            │                  │              │            │                │收。            │
├──┼──────┼─────────┼───────┼──────┼────────┼────────┤
│    │            │                  │              │轉讓海洛因予│乙○○犯轉讓第一│                │
│九  │97年10月16日│高雄縣鳳山市○○街│              │孫依萍施用  │級毒品罪，累犯，│                │
│    │下午1、2時許│3號紫園汽車旅館235│              │            │處有期徒刑壹年貳│                │
│    │            │號房              │              │            │月。            │                │
│    │            │                  │              │            │                │                │
│    │            │                  │              │            │                │                │
│    │            │                  │              │            │                │                │
│    │            │                  │              │            │                │                │
└──┴──────┴─────────┴───────┴──────┴────────┴────────┘
附表二 97年9月18日在甲○○身上所扣押物品
┌──┬──────┬──────┬─────┐
│編號│物品名稱    │數量        │備註      │
├──┼──────┼──────┼─────┤
│一  │搖頭丸（三菱│461顆       │ 含包裝袋5│
│    │標誌）      │            │ 個       │
├──┼──────┼──────┼─────┤
│二  │搖頭丸（仙女│5顆         │ 含包裝袋1│
│    │棒標誌）    │            │ 個       │
├──┼──────┼──────┼─────┤
│三  │搖頭丸（綠色│1顆         │經鑑驗為第│
│    │YSL標誌）   │            │3級毒品PMM│
│    │            │            │A         │
├──┼──────┼──────┼─────┤
│四  │海洛因      │1包         │含包裝袋1 │
│    │            │            │個        │
├──┼──────┼──────┼─────┤
│五  │LG牌行動電話│1支（含09834│          │
│    │            │21255門號SIM│          │
│    │            │卡）        │          │
├──┼──────┼──────┼─────┤
│六  │衛生紙      │1團         │          │
│    │            │            │          │
├──┼──────┼──────┼─────┤
│七  │高鐵車票    │1張         │          │
│    │            │            │          │
├──┼──────┼──────┼─────┤
│八  │日曆紙      │1張         │          │
│    │            │            │          │
├──┼──────┼──────┼─────┤
│九  │葡萄糖      │1包         │          │
│    │            │            │          │
│    │            │            │          │
└──┴──────┴──────┴─────┘
附表三、97年9月18日在紫園汽車旅館235號房間內所扣押之物品
┌──┬──────┬──────┬─────┐
│編號│物品名稱    │數量        │備註      │
├──┼──────┼──────┼─────┤
│一  │海洛因      │1包（淨重18.│含包裝袋1 │
│    │            │7公克）     │個        │
├──┼──────┼──────┼─────┤
│二  │甲基安非他命│1包（驗餘毛 │含包裝袋1 │
│    │            │重36.7公克）│個        │
├──┼──────┼──────┼─────┤
│三  │行動電話    │6支         │電話號碼為│
│    │            │            │0000000000│
│    │            │            │、00000000│
│    │            │            │01、093440│
│    │            │            │1123、0938│
│    │            │            │267480號為│
│    │            │            │乙○○所有│
│    │            │            │，電話號碼│
│    │            │            │為00000000│
│    │            │            │75、09313 │
│    │            │            │31924號為 │
│    │            │            │孫依萍所有│
├──┼──────┼──────┼─────┤
│五  │分裝夾鍊袋  │1盒（11個） │          │
│    │            │            │          │
├──┼──────┼──────┼─────┤
│六  │手提袋      │1個         │ 孫依萍所 │
│    │            │            │ 有       │
└──┴──────┴──────┴─────┘


司法院資訊處製作；財團法人民間司法改革基金會備份。
